---
title: "Tarea.01"
author: "Fernando Silva"
date: "17/09/2021"
output: html_document
---

```{r setup, include=FALSE}
knitr::opts_chunk$set(echo = TRUE)
```


```{r, include=FALSE}
library(tidyverse)
library(dplyr)
library(ggplot2)
```
#Ejercicio 0
```{r}
dado_honesto <- sample(1:6, size =100, replace = TRUE)
dado_honesto
```

```{r}
table(dado_honesto)
```
```{r}
prop.table(table(dado_honesto))
```

#Con dplyr 

```{r}
dado_freq = data.frame(dado_honesto)
dado_freq %>% 
  group_by(dado_honesto) %>% 
  summarise(n=n()) %>% 
  mutate(frequency = n/sum(n))
```




```{r}
dado_cargado = sample(1:6, size=100, replace = TRUE, prob = c(0.14,0.14,0.14,0.14,0.14,0.3))
dado_cargado

```

```{r}
(table(dado_cargado)/length(dado_cargado))
```

```{r}
(v1 = c(rep(c(4,3,2,1),each = 4)))
```

```{r}
(v2 = c(rep(c(1,2,3,4),c(1,2,3,4))))
```
```{r}
(v3 = c(rep(seq(from = 1, to = 4, by = 1),4)))
```



```{r}
mpg_2 <- mpg %>% 
  filter(class == "pickup") %>% 
  select(starts_with("c"))
mpg_2
```

```{r}
library(haven)
census <- read_dta("C:/Users/Fernando/Downloads/census.dta")

```

```{r}
census_region <-  census %>% 
  group_by(region) %>% 
  summarise(sum_region_pop = sum(pop))

census_region


```


```{r}
barplot(height = census_region$sum_region_pop, names = census_region$region,col = "orange",
        xlab = "Región",
        ylab = "Nº de habitantes")
```
```{r}
census_orden = census[order(census$pop, decreasing = TRUE), ]
view(census_orden)
```

```{r}
view(census)
```


```{r}
divorcios = (census$divorce) / (census$pop)
table(divorcios)
```
```{r}
marriages = (census$marriage)/ (census$pop)
table(marriages)
```

```{r}
(edad_mediana = census$medage)
(franja = census$pop65p)
```

```{r}
#tabla_edad = data.frame(census$state, edad_mediana, franja)
#tabla_edad = tabla_edad[order(tabla_edad$edad_mediana, decreasing = TRUE)]
#tabla_edad
```

Me da un error en esta sección!

```{r}
breaks_ = seq(min(census$medage),max(census$medage), length.out = 13)
ggplot(census, mapping = aes(medage)) +
         geom_histogram(aes(y=stat(density)),
                        breaks = breaks_, fill= "lightblue", color = "black")+
         geom_density(color = "magenta1")
```


#Ejercicio 1
```{r}
chlstrl <- read.csv("./data/datacholesterol.csv", header = TRUE)
```
```{r}
summary(chlstrl)
```
Analisis exploratorio
Variables cuantitativas
#Nivel de colesterol
```{r}
ggplot(chlstrl, aes(x=chol)) + 
  geom_histogram(mapping = aes(y=stat(density)),
                 , fill="red", color="blue", binwidth = 20) + 
  geom_density(color="yellow", size= 1.5)
```


```{r}
ggplot(chlstrl) +
  geom_histogram(mapping = aes(age), color="red", fill="blue", binwidth = 5)
```


```{r}
count(chlstrl,gender)
```
##Tabla de frequencias relativa
```{r}
table(chlstrl$gender)/length(chlstrl$gender)
```
```{r}
ggplot(chlstrl, mapping=aes(gender)) +
  geom_bar(fill="red",color="blue")
```


```{r}
ggplot(chlstrl, mapping= aes(y=weight,x=height ), color ="pink4") +
  geom_point(color="red") +
  geom_smooth(se=FALSE, color="green")
```
```{r}
ggplot(chlstrl, aes(x=height)) +
  geom_histogram(mapping=aes(y=stat(density)),
                 fill="red", color="black", binwidth=2) +
  geom_density(color="yellow", size=1.5)
```

```{r}
ggplot(chlstrl, aes(x=weight)) +
  geom_histogram(mapping=aes(y=stat(density)),
                 fill="red", color="blue", binwidth=10) +
  geom_density(color="yellow", size=1.5)
```

```{r}
ggplot(chlstrl, aes(x=waist)) +
  geom_histogram(mapping=aes(y=stat(density)),
                 fill="red", color="blue", binwidth=3) +
  geom_density(color="black", size=1.5)
```

```{r}
ggplot(chlstrl, aes(x=hip)) +
  geom_histogram(mapping=aes(y=stat(density)),
                 fill="red", color="blue", binwidth=3) +
  geom_density(color="yellow", size=1.5)
```

```{r}
chlstrl %>% 
  summarize(med_edad = median(age), media_edad = mean(age), desvmed_edad=mad(age))
```

```{r}
ggplot(chlstrl, aes(age), binwidth = 40) +
  geom_histogram(fill="green")
```
```{r}
chlstrl %>% 
  summarise_if(is.numeric, mean)

```






DPLYR MUTATE
```{r}
BMI_chlstrl <- chlstrl %>% 
  mutate(height = (height * 0.0254)) %>% 
  mutate(weight = (weight * 0.454)) %>% 
  mutate(BMI = (weight/(height)^2))
```

```{r}
summary(BMI_chlstrl)
```
```{r}
BMI_chol <- BMI_chlstrl %>% 
  mutate(ageGroup = cut(age, breaks = c(10,40,70,100), labels = c("Grupo 1", "Grupo 2", "Grupo 3")))
```

```{r}
BMI_chol %>% 
  count(ageGroup)
```

```{r}
BMI_chol %>% 
  filter(gender == "female") %>% 
  group_by(ageGroup)
```
Ejercicio 2
Funciones de R

Función cambioSigno
```{r}
cambioSigno <- function(x) {
  lis <- (1:(length(x)-1))
  conteo <- 0
  
  for(i in lis) {
    if(x[i]>=0 & x[i+1] < 0) {conteo <- conteo + 1}
    
    else if (x[i] < 0 &x[i+1] > 0 ) {conteo <- conteo + 1}
  }
  return(conteo)
}

v <- c(-12, -19, 9, -13, -14, -17, 8, -19, -14)
cambioSigno(v)
```
Modificar función para devolver la posición del cambio de signo
```{r}
cambioSignoPos <- function(x) {
  lis <- (1:(length(x)-1))
  conteo <- 0
  f = 1
  
  posicion <- c()
  
  for(i in lis) {
    if(x[i]>=0 & x[i+1] < 0) {conteo <- conteo + 1
    posicion[f] = (i+1)
    f = (f+1)}
    
    else if (x[i] < 0 &x[i+1] > 0 ) {conteo <- conteo + 1
    posicion[f] = (i+1)
    f= (f+1)}
  }
  return(posicion)
}
cambioSignoPos(v)
```
Utilizando sample para generar vectores aleatorios
```{r}
aleatorio <- sample(c(-10:10, size = 20, replace = TRUE))
aleatorio
cambioSigno(aleatorio)
cambioSignoPos(aleatorio)
```


#Ejercicio 3. R4DS
##3.6.1 Ejercicio 3

```{r}
ggplot(data = mpg, mapping= aes(x=displ, y=hwy)) +
  geom_point(size=4) +
  geom_smooth(se=FALSE, size = 2)
```

```{r}
ggplot(data = mpg, mapping = aes(x= displ, y = hwy)) +
  geom_smooth(mapping = aes(group = drv), se= FALSE, size=3) +
  geom_point(size=4)
```

```{r}
ggplot(data = mpg, mapping = aes(x= displ, y = hwy, color =drv)) +
  geom_point(size=3) +
  geom_smooth(se=FALSE, size=2)
```

```{r}
ggplot(mpg, mapping = aes(x= displ, y = hwy, linetype= drv, color=drv)) +
  geom_point(size=3) +
  geom_smooth(se=FALSE, color="blue")
```

```{r}
ggplot(mpg, mapping = aes(x=displ,y=hwy))+
    geom_point(size=5, color="white") +
    geom_point(aes(color=drv))
```

```{r}
ggplot(mpg,mapping = aes(y=hwy, x=displ, color=drv)) +
  geom_point(size=4) +
  geom_smooth(se=FALSE)
```
##Ejercicio 5.2.4
```{r}
library(nycflights13)
filter(flights, arr_delay >= 120)
```

```{r}
filter(flights, dest =="IAH" | dest == "HOU")
```

```{r}
filter(flights, carrier %in% c("UA", "AA", "DL"))
```
```{r}
filter(flights, month %in% c("6","7","8"))
```

```{r}
filter(flights, arr_delay >= 120, dep_delay == 0)
```

```{r}
filter(flights, dep_delay >= 60, dep_delay - arr_delay > 30 )
```

```{r}
summary(flights$arr_time)
```
```{r}
filter(flights, dep_time >= 600 | dep_time == 2400)
```

```{r}
filter(flights, between(month, 6,8))
```

```{r}
filter(flights, between(dep_time,600,2400))
```
```{r}
count(filter(flights, is.na(dep_time)))
```

```{r}
summary(flights)
```


```{r}
count(filter(flights, is.na(arr_time)))
```

```{r}
count(filter(flights, is.na(dep_delay)))
```
```{r}
count(filter(flights, is.na(tailnum)))
```
```{r}
count(filter(flights, is.na(air_time)))
```